【裁判字號】    99,消債清,21
【裁判日期】    990811
【裁判案由】    清算事件
【裁判全文】
臺灣士林地方法院民事裁定            99年度消債清字第21號
債  務  人  甲○○
代  理  人  林彥苹律師
上列當事人聲請清算事件，本院裁定如下：
    主  文
債務人甲○○自中華民國九十九年八月十三日十七起開始清算程
序，並同時終止清算程序。
由國庫墊付之費用共計新臺幣壹仟元應由債務人負擔。
    理  由
一、按債務人不能清償債務或有不能清償之虞，於法院裁定開始
    更生程序或許可和解或宣告破產前，得向法院聲請清算，觀
    之消費者債務清理條例第3 條、第80條規定自明。又法院開
    始清算程序之裁定，應載明其年、月、日、時，並即時發生
    效力；債務人之財產不敷清償清算程序之費用時，法院應裁
    定開始清算程序，並同時終止清算程序，同條例第83條第1
    項、第85條第1 項亦有明定。
二、本件聲請意旨略以：伊無資產，於96年2 月間與最大債權銀
    行成立協商，協商金額為每月清償新臺幣（下同）2 萬2,40
    6 元。其原任職於雨果托兒所擔任廚師工作，97年7 月時公
    司刁難債務人不能有第二份工作，否則即將其裁員。公司於
    債務人尚未離職前即將債務人退出勞健保，亦不給予薪資，
    此事亦請求勞基會協調。目前債務人無工作，每月僅賴子女
    提供扶養費用6,000 元維生，是債務人卻因不可歸責於己之
    事由，致履行協商條件顯有重大困難；且伊未經法院裁定開
    始更生程序或許可和解或宣告破產。為此，向本院聲請清算
    等語。
三、查債務人所主張之上開事實，業據提出財團法人金融聯合徵
    信中心當事人綜合信用報告之協商前置專用債權人清冊（見
    本院卷第9 至16頁）、96至98年度綜合所得稅各類所得資料
    清單（見本院卷第22、23、72頁）、財產歸屬資料清單（見
    本院卷第24頁）、勞工保險被保險人投保資料表（見本院卷
    第32、33頁）、協議書（見本院卷第43頁）、臺北市政府勞
    工局勞資爭議協調申請書、會議紀錄（見本院卷第64、65頁
    ）、調解筆錄（見本院卷第66頁）、離職證明書（見本院卷
    第68頁）等為證，堪信為實。是以債務人目前並無收入，而
    其債務總額高達237 萬4,711 元，足認其確有不能清償債務
    之情事。此外，復查無債務人有消費者債務清理條例第6 條
    第3 項、第8 條或第82條第2 項所定駁回清算聲請之事由存
    在，則債務人聲請清算，應屬有據。再者，依上開債務人提
    出之全國財產稅總歸戶資料查詢清單、財產及收入狀況說明
    書、陽信商業銀行股份有限公司出具之持有股份證明書所載
    ，除陽信商業銀行股份有限公司股份19股外，別無其他可供
    即時換價之財產，堪認債務人之財產應不敷清償清算程序之
    費用，依首揭規定，裁定開始本件清算程序，並同時終止清
    算程序。又本件由國庫墊付之各項費用共計為聲請費1,000
    元，既不受免責裁定之影響，即應由債務人負擔。
四、爰裁定如主文。
中    華    民    國    99    年    8     月    11    日
                  民事第二庭  法      官  藍雅清
上為正本係照原本作成。
開始清算程序之裁定不得抗告，如不服同時終止清算程序之裁定
，應於裁定送達後10日內，以書狀向本院提出抗告，並繳納抗告
費新臺幣1千元。
中    華    民    國    99    年    8     月    13    日
                              書  記  官  羅伊安

司法院資訊處製作；財團法人民間司法改革基金會備份。
